【裁判字號】    90,易,49
【裁判日期】    900404
【裁判案由】    恐嚇
【裁判全文】
臺灣基隆地方法院刑事判決                              九十年度易字第四九號
    公  訴  人  臺灣基隆地方法院檢察署檢察官
    被      告  甲○○
右列被告因恐嚇案件，經檢察官提起公訴（八十九年度偵字第五○八八號），本院判
決如左︰
    主  文
甲○○以加害身體之事，恐嚇他人，致生危害於安全，處罰金壹仟貳佰元，如易服勞
役，以佰元折算壹日，緩刑貳年。
    事  實
一、甲○○因乙○○與其母間存有互助會之債務糾紛，而認為乙○○毆打其母親，即
    於民國八十九年十二月九日凌晨三時三十分許，酒後（未達精神耗弱之程度）至
    乙○○位於基隆市○○路三一巷三五號（起訴書誤載為劉銘傳路一○四巷六十二
    之一號）住處，連續按門鈴三、四分鐘，乙○○因畏懼不敢開門，僅打開窗戶探
    看，甲○○則以加害身體之兇惡語氣，對乙○○重複大聲恫稱：「年輕人要打架
    ，不要打我媽媽，要打跟我打」等語，使乙○○心生畏懼致生危害於安全。嗣經
    乙○○報警，甲○○始在警方勸說後離去。
二、案經被害人乙○○訴由臺灣基隆地方法院檢察署檢察官偵查起訴。
    理  由
一、訊據被告甲○○固不否認於上開時、地對被害人乙○○重複嚇稱「年輕人要打架
    ，不要打我媽媽，要打跟我打」等語，惟辯稱係因伊母親遭被害人毆打，伊剛跑
    船回來，便前往該處欲找被害人理論，沒有恐嚇被害人之意，也沒有對被害人說
    「你出來，我要打你」、「你好膽出來，我們來博個土豆」等語。然查：
  (一)被告雖供稱當日喝了二、三瓶啤酒後，始前往被害人住處，然自承伊於事發當時
    之意識還很清醒（本院九十年二月十九日訊問筆錄參照），證人即當時赴現場處
    理之巡佐丁○○於本院調查時亦證稱被告有酒味，但意識尚清楚（本院九十年三
    月九日訊問筆錄參照）。佐以被告於本院審理時另供承當時係以走路方式前往被
    害人住處，途中需要過馬路等情（本院九十年三月二十八日審判筆錄參照），被
    告於事發當時之意識應仍清楚，未達精神耗弱之程度，合先敘明。
  (二)按刑法第三百零五條之恐嚇危害安全罪，係以行為人客觀上將其加害生命、身體
    、自由、名譽與財產等事項，通知他人即為已足，至行為人主觀上是否真有實現
    加害之意圖或決心，則與本罪之成立無關。至於恐嚇之方法，不限於言語或文字
    ，若以實際行為或舉動彰顯前開不法之惡害通知，如因此使他人心生畏懼，仍足
    當之。
  (三)本件被告係於當日凌晨三時三十分許酒後前往被害人住處，先按壓門鈴三、四分
    鐘後，復以兇惡語氣對被害人重複嚇稱「年輕人要打架，不要打我媽媽，要打跟
    我打」等情，業據被告供承不諱，核與證人即被害人乙○○及其妻丙○○於本院
    調查時之證述情節相符。衡諸社會常情及經驗法則，凌晨三時三十分許係夜深人
    靜、眾人沈睡之時，被告酒後前往被害人住處，除連續按壓門鈴達三、四分鐘之
    久，復以兇惡語氣重複大聲嚇稱「年輕人要打架，不要打我媽媽，要打跟我打」
    等語，雖非直接表明要毆打被害人，然細究當時之時空環境、被告語氣及其具體
    舉動，佐以被害人證稱：「．．我當時家裡有小孩，我感到很害怕」、「．．我
    是因為他的語氣感到很害怕」（本院九十年二月一日、二月十九日訊問筆錄參照
    ），被告之語氣及其具體行動確已彰顯欲加害被害人身體之意圖，且因此造成被
    害人心生畏懼，被告辯稱並無恐嚇之意，尚無可採。
  (四)至被害人雖另指訴被告當時對其恫稱「你出來，我要給你好看，我要打你」、「
    你好膽出來，我們來博個土豆」（臺灣基隆地方法院檢察署檢察官八十九年十二
    月十日訊問筆錄、本院九十年二月一日訊問筆錄參照）等語，然此部分之指訴，
    除據被告堅決否認外，證人即當時赴現場處理之巡佐丁○○於本院調查時亦證稱
    ：「我只聽到被告說年輕人要打架不要打我媽媽，要打跟我打，其他的沒有聽到
    」（本院九十年三月九日訊問筆錄參照），復無其他積極證據足資佐證，被害人
    此部分之指訴尚難採信。
  (五)此外，復有基隆市警察局第一分局南榮路派出所當日工作紀錄一紙附卷可稽，事
    證明確，被告犯行堪可認定，應依法論科。
二、核被告所為，係犯刑法第三百零五條之恐嚇危害安全罪。爰審酌被告係因其母與
    被害人有互助會糾紛，認被害人曾毆打其母，酒後一時氣憤始為上開犯行，手段
    及惡性非重，被害人當庭表示願意原諒被告，被告犯後態度尚稱良好等一切情狀
    ，量處如主文所示之刑，並諭知易服勞役之折算標準。又查被告前未曾受有期徒
    刑以上刑之宣告，有本院被告全國前案紀錄表一紙附卷可稽，其犯罪後已深知悔
    悟，本院認其經此偵、審教訓後，當知警惕，應無再犯之虞，因認其所宣告之刑
    ，以暫不執行為適當，併予宣告緩刑二年，以勵來茲，用啟自新。
據上論斷，應依刑事訴訟法第二百九十九條第一項前段，刑法第三百零五條、第四十
二條第二項、第七十四條第一款，罰金罰鍰提高標準條例第一條前段、第二條，判決
如主文。
本案經檢察官黃士元到庭執行職務。
中      華      民      國    九十      年      四      月      四      日
                                  臺灣基隆地方法院刑事第二庭
                                      審判長法  官  邱 志 平
                                            法  官  陳 培 仁
                                            法  官  楊 皓 清
右正本證明與原本無異。
對於本件判決如有不服，應於收受送達後十日內，向本院提出上訴書狀，上訴於臺灣
高等法院，並按他造當事人之人數附具繕本。
                                            書記官  邱 李 和
中      華      民      國    九十      年      四      月      六      日
附錄論罪法條
刑法第三百零五條：
以加害生命、身體、自由、名譽、財產之事恐嚇他人，致生危害於安全者，處二年以
下有期徒刑、拘役或三百元以下罰金。


司法院資訊處製作；財團法人民間司法改革基金會備份。
